【裁判字號】    92,易緝,99
【裁判日期】    920625
【裁判案由】    贓物
【裁判全文】
臺灣高雄地方法院刑事判決                          九十二年度易緝字第九九號
    公  訴  人  臺灣高雄地方法院檢察署檢察官
    被      告  甲○○
右列被告因贓物案件，經檢察官提起公訴（八十九年度偵字第一七五三一號），本院
判決如左：
    主  文
甲○○無罪。
    理  由
一、公訴意旨略以：被告甲○○於民國八十九年四月二十三日十一時迄同年八月六日
    十一時五十分之間某日，在不詳地點，明知某位綽號「阿華」之不詳姓名男子，
    所持有之車牌號碼：ＪＧＡ─四六八號重型機車（係游春枝所有，由乙○○使用
    ，於八十九年四月二十三日十一時許，在高雄縣大社鄉○○村○○路八四巷八五
    號失竊），為無來源證明之贓物，竟仍向其收受使用。嗣於八十九年八月六日十
    一時五十分許，在高雄縣岡山鎮三五五點三公里頂好大樓下，被告甲○○正持機
    車鑰匙打開坐墊下行李箱取安全帽欲戴用騎乘機車時，為警方人員當場查獲，因
    認被告甲○○涉有刑法第三百四十九條第一項之收受贓物罪嫌。
二、按犯罪事實應依證據認定之，無證據不得推定其犯罪事實；又不能證明被告犯罪
    ，應諭知無罪之判決，刑事訴訟法第一百五十四條、第三百零一條第一項定有明
    文。又認定不利於被告之事實，須依積極證據，苟積極證據不足為不利於被告事
    實之認定，即應為有利於被告之認定，更不必有何有利之證據，最高法院著有三
    十年上字第八一六號判例可參。
三、公訴人認被告甲○○涉有刑法第三百四十九條第一項之收受贓物罪嫌，無非以被
    告無法交代「阿華」之人姓名、年籍以供查證，且上開機車係被害人乙○○所失
    竊之機車，有贓物領據一紙為其論據。訊據被告甲○○堅決否認有何收受贓物之
    犯行，辯稱：係綽號阿華之人叫伊拿取該車安全帽，當時阿華人在附近，但警察
    沒有立刻前去逮捕等語。
四、經查：車牌號碼ＪＧＡ─四六八號重型機車為游春枝所有由乙○○使用，並於八
    十九年四月二十三日上午十一時許，在高雄縣大社鄉○○路八十四巷八十五號前
    發現失竊，業據被害人乙○○於警訊中陳述明確，並有車輛竊盜、車牌失竊資料
    個別查詢報表－查詢車輛認可資料、贓物認領保管單各一紙附卷可稽，是該機車
    係贓物應無置疑。次查，本件被告自警訊及本院審理中均供稱：並未使用車牌號
    碼ＪＧＡ─四六八號之重型機車，僅係綽號「阿華」之人委託其拿機車內之安全
    帽等語（參見本院九十二年四月二十三日審判筆錄），被告雖未能提供綽號「阿
    華」之人姓名年籍，但公訴人於起訴書中並未否認確有「阿華」之人存在，自不
    得以無法提出「阿華」之人真實姓名年籍即為不利被告之認定。再查，被告辯稱
    當時僅係持鑰匙打開後座拿取安全帽欲交給綽號「阿華」之人，並未有騎乘機車
    之行為，核與證人即當時逮捕被告之員警狄樂民於本院審理時證述：「被告當時
    拿鑰匙開車子後座，我們即去壓制他，他說他是幫他朋友去拿東西的。」等情相
    符（參見本院九十二年五月十五日審判筆錄），按收受贓物之收受係指搬運、寄
    藏及故買以外之無償取得或持有行為，本件被告既未經警查獲有騎乘車牌號碼Ｊ
    ＧＡ─四六八號重型機車之行為，被告亦否認有向「阿華」收受取得上開贓車，
    而公訴人就被告究係於何具體時間、地點向綽號「阿華」之人收受取得上開贓車
    並未明確認定，而員警在逮捕被告當時並未立刻依被告所指示之地點，前往逮捕
    綽號「阿華」之人，業據員警狄樂民證述屬實，是以，被告是否有向綽號「阿華
    」之人收受上開贓車使用，尚非無疑。
五、此外，本院復查無其他積極證據足資佐證認被告有公訴人所指訴之犯行，既不能
    證明被告犯罪，自應諭知無罪之判決。
據上論斷，應依刑事訴訟法第三百零一條第一項規定，判決如主文。
本案經檢察官陳碧霞到庭執行職務。
中    華    民    國      九十二      年      六      月      二十五    日
                                  臺灣高雄地方法院刑事庭
                                      法  官  廖建瑜
右正本證明與原本無異。
如不服本判決，應於判決送達後十日內，向本院提出上訴狀。
                                      書記官  王翌翔
中    華    民    國      九十二      年      六      月      二十五    日


司法院資訊處製作；財團法人民間司法改革基金會備份。
